【裁判字號】    95,簡上,84
【裁判日期】    950919
【裁判案由】    違反毒品危害防制條例
【裁判全文】
臺灣花蓮地方法院刑事判決              95年度簡上字第84號
上  訴  人  臺灣花蓮地方法院檢察署檢察官
被      告  甲○○
上列上訴人因被告違反毒品危害防制條例案件，不服臺灣花蓮地
方法院簡易庭中華民國95年4月25日95年度花簡字第305號第一審
判決（聲請簡易判決處刑案號：95年度毒偵字第72號），提起上
訴暨移送併案審理（臺灣桃園地方法院檢察署95年度毒偵字2803
號），本院判決如下︰
    主  文
甲○○連續施用第二級毒品，處有期徒刑陸月，如易科罰金，以
銀元佰元即新臺幣玖佰元折算壹日。
扣案之第二級毒品安非他命壹包（毛重零點貳公克）沒收銷燬。
    事  實
一、甲○○前因違反毒品危害防制條例之施用毒品案件，經裁定
    送觀察、勒戒後，認無繼續施用毒品之傾向，由臺灣花蓮地
    方法院檢察署檢察官於民國94年5月31日以94年度偵字第228
    號為不起訴處分，並於94年6月6日執行完畢釋放出監。詎不
    知悔改，於上開觀察勒戒執行完畢釋放後5年內，基於施用
    第二級毒品之概括犯意，自94年9月18日晚間7時起至95 年5
    月10日下午5時止，在花蓮市○○○街2之1號「新鳳閣KTV」
    A8包廂、臺北縣鶯歌鎮某處之其工作處所內，以將安非他命
    放入吸食器內燒烤加熱後吸食其煙氣之方式，連續施用第二
    級毒品安非他命多次。嗣於94年9月18日下午10時20 分許，
    為警在上址KTV查獲；及於95年5月10日下午5時許，為警在
    國道3號高速公路北上72公里處查獲，並當場扣得甲○○所
    有供施用之第二級毒品安非他命1包（毛重0.2公克）。
二、案經花蓮縣警察局花蓮分局報請臺灣花蓮地方法院檢察署檢
    察官偵查後聲請簡易判決處刑，及內政部警政署國道公路警
    察局第六警察隊報請臺灣桃園地方法院檢察署檢察官移送本
    院併案審理。
    理  由
一、上開連續施用第二級毒品安非他命之事實，業據被告甲○○
    於本院準備程序及審理中坦承不諱，且其前開2次為警查獲
    時所採尿液經送檢驗結果，均檢出呈甲基安非他命陽性反應
    ，此有尿液檢驗報告2紙附卷可稽，並有第二級毒品安非他
    命1包（毛重0.2公克）扣案可資佐證，復有前揭不起訴處分
    書及刑案紀錄資料各1份在卷可憑。綜上，足徵被告之自白
    與事實相符，堪予採信。事證明確，被告前揭犯行，應堪認
    定。
二、按被告行為後，刑法業於95年7月1日修正施行，應依修正後
    刑法第2條第1項之規定，定其準據法。次按行為後法律有變
    更者，適用行為時之法律。但行為後之法律有利於行為人者
    ，適用最有利於行為人之法律，修正後刑法第2條第1項前段
    及但書定有明文。又比較新舊法，應綜合罪刑全部之結果（
    包括共犯、未遂犯、連續犯、牽連犯、結合犯以及累犯加重
    、自首減輕，暨其他法定加減原因，與加減例等一切情形）
    而為比較；就比較之結果，需為整體之適用，不能割裂分別
    適用各該有利於行為人之法律，最高法院著有24年上字第46
    34號、27年上字第261號判例可資參照。查：(一)修正後刑法
    雖刪除第56條連續犯之規定，原則上採取數罪併罰，惟本件
    被告已於本院審理中供承：伊自第一次為警查獲日起至第二
    次為警查獲日止，期間均陸續施用第二級毒品安非他命等語
    ，參以一般染有毒癮者均陸續施用毒品、甚難戒除之經驗法
    則，堪認被告之上開供述尚可採信，顯見其係基於概括犯意
    反覆為之，應認係連續犯，而非數罪併罰，故比較新舊法之
    結果，以修正前之刑法第56條規定較有利於被告。(二)關於易
    科罰金之標準，被告行為時之修正前刑法第41條第1項前段
    、修正前罰金罰鍰提高標準條例第2條前段（現已刪除）規
    定，應以銀元300元即新臺幣900元折算為1日，惟修正後刑
    法第41條第1項前段則規定，以新臺幣1千元、2千元或3千元
    折算1日，比較新舊法結果，亦以修正前之易科罰金規定較
    有利於被告。據上，綜合比較之結果，以被告行為時之修正
    前規定較有利於被告，自應整體適用修正前之刑法規定對其
    論處。
三、核被告所為，係犯毒品危害防制條例第10條第2項之施用第
    二級毒品罪。被告施用前持有第二級毒品安非他命，意在供
    己施用，故其持有之低度行為均為施用之高度行為吸收，不
    另論罪。又其先後多次施用第二級毒品安非他命之行為，時
    間緊接，觸犯構成要件相同之罪名，顯係基於概括犯意反覆
    為之，為連續犯，應依修正前刑法第56條之規定論以一罪，
    並加重其刑。至檢察官雖未就被告94年9月18日以後之連續
    施用第二級毒品犯行起訴，惟與已起訴部分有修正前刑法第
    56條連續犯之裁判上一罪關係，復經檢察官移送併案審理，
    本院自應併予審判，附此敘明。
四、原審以本案事證明確，依法論科，固非無見，惟查原審就被
    告於94年9月18日以後之連續施用第二級毒品犯行，未及審
    酌，上訴人就此部分指摘原判決不當，為有理由，應由本院
    合議庭將原判決撤銷，並自為判決。爰審酌被告素行不佳，
    有臺灣高等法院被告前案紀錄表及臺灣花蓮地方法院檢察署
    刑案資料查註紀錄表各1份在卷可稽，仍不知悔悟，再度連
    續施用第二級毒品，顯見其並無徹底戒除毒癮之決心，實不
    應輕縱，惟念其坦承犯行，犯後態度良好，及其犯罪動機、
    目的、施用期間尚屬非長等一切情狀，量處如主文所示之刑
    ，併諭知易科罰金之折算標準，以資懲儆。
據上論斷，應依刑事訴訟法第455條之1第3項、第369條第1項前
段、第364條、第299條第1項前段，毒品危害防制條例第10條第
2項、第18條第1項前段，刑法第2條第1項前段、第11條前段、修
正前刑法第56條、第41條第1項前段，修正前罰金罰鍰提高標準
條例第2條，現行法規所定貨幣單位折算新臺幣條例第2條，判決
如主文。
本案經檢察官李殷財到庭執行職務。
中    華    民    國    95    年    9     月    19    日
                  刑事第二庭  審判長法  官  李 豫 雙
                                    法  官  俞 秀 美
                                    法  官  林 韋 岑
上列正本證明與原本無異。
本判決不得上訴。
                                    書記官
中    華    民    國    95    年    9     月    20    日
毒品危害防制條例第10條第2項：
施用第二級毒品者，處三年以下有期徒刑。


司法院資訊處製作；財團法人民間司法改革基金會備份。
